臺灣橋頭地方法院民事判決
  110年度岡簡字第482號
原      告  匯豐汽車股份有限公司


法定代理人  陳昭文  
訴訟代理人  陳明華  
被      告  林正泳  

訴訟代理人  林宗宏  
上當事人間清償借款事件，本院於民國111年4月27日言詞辯論終
結，判決如下：
    主  文
原告之訴駁回。
訴訟費用由原告負擔。
    事  實  及  理  由
一、原告主張：被告於民國92年1月間，以車牌號碼0000-00號汽
    車為擔保向伊辦理汽車貸款新台幣（下同）16萬元，被告卻
    自第1 期即未繳款，而自同年3月1日起違約未清償，伊於同
    年5月間寄出催告函與被告，被告仍置之不理，至同年8月間
    ，伊透過取車點交而收回部分債權，被告迄今仍積欠伊16萬
    元及自92年3月1日起至清償日止，按年息19.88%計算之利息
    （下稱系爭債務），而自被告積欠系爭債務迄今，伊於98年
    、101年、102年、104年、105年、106年間，均委託第三人
    向被告請求清償系爭債務，足見伊並未放棄追索系爭債務等
    語。爰依消費借貸契約之法律關係，提起本訴。並聲明：被
    告應給付原告16萬元，及自92年3月1日起至清償日止，按年
    息5%計算之利息。
二、被告則略以：原告就系爭債務對伊之債權已罹於時效而消滅
    ，故伊主張時效抗辯等語。並聲明：原告之訴駁回。
三、本院之判斷：
    按請求權，因十五年間不行使而消滅。但法律所定期間較短
     者，依其規定。消滅時效，自請求權可行使時起算。消滅
    時效，因左列事由而中斷：一、請求。二、承認。三、起訴
    。又按時效因請求而中斷者，若於請求後六個月內不起訴，
    視為不中斷，此為民法第125條、第128條前段、第129條第1
    項、第130條所明定。依原告之主張，被告於92年1月間向其
    借款，而於92年2月28日未繳納第一期分期付款視為全部到
    期，是自92年3月1日起原告即可向被告請求清償系爭債務，
    如原告15年不行使其請求權，則請求權即因罹於時效而消滅
    。原告遲至110年6月4日始向被告提起本件訴訟（聲請核發
    支付命令），自請求權可行使時即92年3月1日顯已逾15年，
    被告主張時效抗辯而拒絕給付，為有理由，原告之訴應予駁
    回。至原告雖主張在此期間其曾多次向被告請求清償系爭債
    務，然原告並未於請求後六個月內向被告起訴，依上開規定
    ，視為時效不中斷，是原告此部分主張尚屬無理由，併予敘
    明。
四、訴訟費用負擔之依據：民事訴訟法第78條。

中　　華　　民　　國　　111 　年　　5 　　月　　13　　日
                岡山簡易庭  法  官  盧怡秀
以上正本係照原本作成。
如對本判決上訴，須於判決送達後20日內向本院提出上訴狀。如
委任律師提起上訴者，應一併繳納上訴審裁判費。
中　　華　　民　　國　　111 　年　　5 　　月　　13　　日
                            書記官  顏崇衛